【裁判字號】    88,易,1130
【裁判日期】    890406
【裁判案由】    毒品危害防制條例
【裁判全文】
台灣苗栗地方法院刑事判決                        八十八年度易字第一一三號
    公  訴  人  臺灣苗栗地方法院檢察署檢察官
    被      告  甲○○
右列被告因毒品危害防制條例案件，經檢察官提起公訴（八十八年度偵字第六七六號
）及移送併辦（八十八年度毒偵字第五八五、六八六號【含八十八年度戒執護字第一
八號、八十七年度戒執一字第一七號二宗】），本院判決如左：
    主  文
甲○○施用第二級毒品，累犯，處有期徒刑柒月。
安非他命捌點貳公克及吸食器壹組均沒收銷燬之。
    事  實
一、甲○○前於民國八十二年間，因違反藥事法案件，為台灣新竹地方法院判處有期
    徒刑一年二月確定，八十三年間，又因違反麻醉藥品管理條例案件，為同院判處
    有期徒刑七月確定，以上二罪經合併執行，於八十五年九月五日縮刑期滿執行完
    畢。不知警惕，復於八十七年間，因施用第二級毒品安非他命（下稱安非他命）
    案件，經本院以八十七年度毒聲字第一五八號裁定送觀察、勒戒後，認無繼續施
用毒品傾向，台灣苗栗地方法院檢察署檢察官乃於八十七年七月三十日以八十七
    年度偵字第三○七二號為不起訴處分確定。詎甲○○又基於施用安非他命之犯意
    ，於八十七年九月十一日，在苗栗縣公館鄉○○村○鄰○○路四十二號其住處，
    施用安非他命。同年月十三日，甲○○因搭乘ＭＧ─三四六三號自用小客車在國
    道一號公路北向一一七公里造橋收費站為警查獲，並扣得其所有之安非他命八點
    二公克及專供施用毒品之器具吸食器一組。經本院以八十七年度毒聲字第三七四
    號裁定送觀察、勒戒後，有繼續施用毒品之傾向。
二、案經內政部警政署國道公路警察局第二警察隊報請臺灣苗栗地方法院檢察署檢察
    官偵查起訴及移送併辦。
    理  由
一、訊據被告甲○○對於右揭事實供承不諱，且其為警查獲時所採集之尿液，經送苗
    栗縣衛生局檢驗結果確有安非他命反應，有該局出具之煙毒尿液檢驗成績書乙紙
    在卷可証，復有安非他命八點二公克及吸食器一組扣案足憑。被告前於八十七年
    間，因施用安非他命案件，經觀察、勒戒後，無繼續施用毒品傾向，嗣經台灣苗
    栗地方法院檢察署檢察官以八十七年度偵字第三○七二號處分不起訴，有該不起
    訴處分書在卷可憑。被告本次再犯施用安非他命案件，經本院以八十七年度毒聲
    字第三七四號裁定送觀察、勒戒後，認有繼續施用毒品之傾向，復有台灣苗栗看
    守所八十七年九月二十五日苗所衛字第一八一八號函送之受觀察勒戒人有無繼續
    施用毒品判定資料一份附卷可稽。足見被告之自白確與事實相符，本件事証明確
    ，被告犯行洵堪認定。
二、查安非他命為毒品危害防制條例第二條第二項第二款所定之第二級毒品，核被告
    前因施用安非他命，經送觀察勒戒一次，結果無繼續施用毒品傾向後，又施用安
    非他命，經送觀察勒戒後，有繼續施用毒品傾向，所為係犯毒品危害防制條例第
    十條第二項之施用第二級毒品罪。其施用安非他命前持有安非他命及專供施用毒
    品器具之低度行為均為其施用之高度行為所吸收，皆不另論罪。查被告前於八十
    二年間，因違反藥事法案件，為台灣新竹地方法院判處有期徒刑一年二月確定，
    八十三年間，又因違反麻醉藥品管理條例案件，為同院判處有期徒刑七月確定，
    以上二罪經合併執行，於八十五年九月五日縮刑期滿執行完畢，有臺灣苗栗地方
    法院檢察署刑案資料查註紀錄表及台灣高等法院被告全國前案紀錄表各一份在卷
    可稽，其在有期徒刑之執行完畢後五年以內復犯有期徒刑以上之本罪，為累犯，
    應依刑法第四十七條之規定加重其刑。爰審酌被告之前開素行、本件犯罪之手段
    、吸用之次數及犯後坦承犯行之態度等一切情狀，量處如主文所示之刑。扣案之
    安非他命八點二公克及吸食器一組，分別係查獲之毒品及專供施用毒品之器具，
    併依毒品危害防制條例第十八條第一項前段之規定沒收銷燬之。
三、併辦意旨（八十八年度毒偵字第五八五、六八六號【含八十八年度戒執護字第一
    八號、八十七年度戒執一字第一七號二宗】）另以：被告於八十八年九月十日前
    四日內某日及同年十月八日前四日內某日均有施用安非他命，而請求併辦。惟查
    本件被告係於八十七年九月十一日施用安非他命，且於同年月十五日被送觀察勒
    戒，其後因有繼續施用毒品傾向，緊接著被送強制戒治，於八十八年間始因停止
    戒治付保護管束出所。本件併辦之時間分別係出所後之八十八年九、十月間，在
    時間上已間隔一年左右，且其犯意已因觀察勒戒及戒治而中斷，二者間並無裁判
    上一罪之連續犯關係，無從併辦，應予退還檢察官另行偵查處理，附此敘明。
據上論斷，應依刑事訴訟法第二百九十九條第一項前段、毒品危害防制條例第十條第
二項、第十八條第一項前段、刑法第十一條前段、第四十七條，判決如主文。
本案經檢察官陳義忠到庭執行職務。
中      華      民      國      八十九      年      四    月      六    日
                                      臺灣苗栗地方法院刑事庭
                                          法  官  劉  興  浪
右正本證明與原本無異。
如不服本判決，應於判決送達後十日內，向本院提出上訴狀（應附繕本），上訴於臺
灣高等法院臺中分院。
                                          書記官  劉  秋  雯
中      華      民      國      八十九      年      四    月      六    日
附錄本案論罪科刑法條全文
毒品危害防制條例第十條第二項：
施用第二級毒品者，處三年以下有期徒刑。


司法院資訊處製作；財團法人民間司法改革基金會備份。
